臺灣桃園地方法院民事裁定
                                       111年度亡字第28號
聲  請  人  郭清守  
相  對  人  郭東穎    失蹤前籍設：住桃園市中壢區龍岡路3

上列聲請人間請求宣告死亡事件，本院裁定如下：
    主      文
准對失蹤人郭東穎（男，民國00年0月0日出生，身分證統一編號
：Z000000000號，失蹤前籍設：桃園市○○市○○路0段000巷00號）
為宣告死亡之公示催告。
聲請人應於收受本裁定之日起20日內，將本裁定登載於公報、新
聞紙或其他相類之傳播工具。
該失蹤人應於本公示催告最後揭示於法院公告處、資訊網路及其
他適當處所之翌日起7個月內，向本院陳報現尚生存，如不陳報
，本院將宣告其為死亡。
無論何人，凡知該失蹤人之生死者，均應於上開期間內，將其所
知之事實，陳報本院。
    理      由
一、按失蹤人失蹤滿七年後，法院得因利害關係人或檢察官之聲
    請，為死亡之宣告。失蹤人為八十歲以上者，得於失蹤滿三
    年後，為死亡之宣告，民法第8條第1項、第2項分別定有明
    文。按法院准許宣告死亡之聲請者，應公示催告。公示催告
    ，應記載下列各款事項：一、失蹤人應於期間內陳報其生存
    ，如不陳報，即應受死亡之宣告。二、凡知失蹤人之生死者
    ，應於期間內將其所知陳報法院，家事事件法第156條第1項
    第1款及第2款分別定有明文。宣告死亡之公示催告應公告之
    ；公告應揭示於法院公告處、資訊網路及其他適當處所，法
    院認為必要時，並得命登載於公報或新聞紙，或用其他方法
    公告之；陳報期間，自揭示之日起，應有六個月以上，亦有
    家事事件法第156條第3項準用第130條第3項至第5項規定可
    參。
二、聲請意旨略以：聲請人為相對人即失蹤人郭東穎之伯父，本
    件相對人係民國00年0月0日生，現年43歲，原設籍桃園市○○
    市○○路0段000巷00號，相對人自76年9月7日於嘉義縣中埔鄉
    山區因山洪爆發而沖失，生死不明迄今已逾35年，是聲請人
    基於利害關係人之地位，爰依法聲請准對相對人即失蹤人為
    宣告死亡等語。
三、經查，聲請人主張上揭事實，業據聲請人到庭陳述綦詳，並
    提出戶籍謄本為證，復經本院依職權調取相對人之勞保及健
    保投保紀錄、出入境紀錄、失蹤人尋獲情形、領取社會福利
    補助、請領勞工保險給付暨老人年金情形、使用桃園市殯葬
    設施、110年之稅務電子閘門財產所得調件明細表等，均查
    無任何相對人之勞健保投保、出入境、財產所得申報、領取
    社會福利、領取勞保相關給付、使用殯葬設施且亦無尋獲紀
    錄等。證人岩珀惠即相對人伯母到庭證稱，相對人是被水沖
    走，地點在嘉義，相對人全家回南部玩，當天共14人去玩，
    只有2 個人生還，這14人就是相對人全家人及舅舅、舅媽、
    表弟和他們的朋友等語。是聲請人主張失蹤人郭東穎於76年
    9月7日因山洪爆發而沖失，迄今生死不明，音訊全無，自堪
    信為真實。相對人係68年2月2日生，失蹤時為8歲，迄今已
    逾7年，爰依前揭規定公示催告如主文所示。
四、依家事事件法第156 條第3 項、第130 條第3 項、第4 項，
    裁定如主文。 
中　　華　　民　　國　　111 　年　　9 　　月　　21　　日
                  家事法庭  法　官  張淑芬
上列正本證明與原本無異。
本裁定不得抗告。
中　　華　　民　　國　　111 　年　　9 　　月　　21　　日
                            書記官  施盈宇